臺灣高等法院臺南分院刑事裁定
109年度抗字第493號
抗  告  人  
即  受刑人  林俊宏
上列抗告人因定應執行刑案件，不服臺灣臺南地方法院中華民國
109年9月22日裁定（109年度聲字第1783號），提起抗告，本院
裁定如下： 
    主  文
抗告駁回。
    理  由
一、抗告意旨略以：刑法第50條數罪併罰所規定之定應執行刑模
    式是保證充分評價與不過度評價的方法，一律以數宣告刑總
    合定執行刑會變成過度評價，國家懲罰或矯治犯罪，必須考
    慮手段的利益，過度刑罰會使邊際效益遞減，未必能達到目
    的，卻造成犯罪管理的過度花費。故數罪合併定應執行刑，
    並非單純表示數罪刑度的總合，其內部功能是依據罪責相當
    ，再次對同一行為人責任的檢視，作綜合判斷，應注意行為
    人犯罪數所反映的人格特性及相關刑事政策。而刑法除一般
    預防及特別預防功能外，更重要的是行為人的再社會化及具
    體的保護作用，過度刑罰將造成受刑人更生絕望與家屬的沈
    重負擔。至其外部功能則是實現刑罰經濟。本件原審依檢察
    官聲請，裁定應執行有期徒刑7年10月，固未逾越法律的外
    部界限，惟抗告人所犯各罪犯罪時間接近，動機、目的、手
    段幾近相同，刑法雖廢除連續犯之規定，然就司法實務而言
    ，抗告人之犯行應可視為一種連續之行為，因檢察官先後起
    訴，於抗告人之權益難謂無影響，原審未就抗告人整體犯罪
    行為態樣觀察，即裁定應執行有期徒刑7年10月，未說明有
    何為此裁量之特殊事由，致抗告人所受處罰遠高於同類型之
    其他受刑人，難謂妥適，亦難令抗告人折服。為此，提起抗
    告，請求撤銷原審裁定，給予抗告人適法且合情合理之裁定
    等語。
二、按裁判確定前犯數罪者，併合處罰之。數罪併罰，分別宣告
    其罪之刑，其宣告多數有期徒刑者，於各刑中之最長期以上
    ，各刑合併之刑期以下，定其應執行之刑期，但不得逾30年
    ，刑法第50條第1項前段及第51條第5款規定甚明。次按執行
    刑之酌定，係事實審法院自由裁量之職權，倘其所酌定之執
    行刑，並未違背刑法第51條各款所定之方法或範圍，以及刑
    事訴訟法第370條所規定禁止不利益變更原則（即法律之外
    部性界限），亦無明顯違背公平、比例及罪刑相當原則，或
    有裁量權濫用之情形（即法律之內部性界限）者，即不得任
    意指為違法或不當。又法院於酌定執行刑時，不得違反刑法
    第51條之規定，並應體察法律規範之目的，謹守法律內部性
    界限，以達刑罰經濟及恤刑之目的。法院依刑法第51條第5
    款定執行刑者，宜注意刑罰邊際效應隨刑期而遞減及行為人
    所生痛苦程度隨刑期而遞增之情形，並考量行為人復歸社會
    之可能性，妥適定執行刑；執行刑之酌定，並宜綜合考量行
    為人之人格及各罪間之關係；審酌各罪間之關係時，宜綜合
    考量數罪侵害法益之異同、對侵害法益之加重效應及時間、
    空間之密接程度，各罪間之獨立程度較高者，法院宜酌定較
    高之執行刑，但仍宜注意維持輕重罪間刑罰體系之平衡，此
    有司法院107年8月7日發布之「刑事案件量刑及定執行刑參
    考要點」第22、23、24點可供參考。
三、經查，抗告人於民國105年1月間某日起至同年4月25日期間
    ，利用網際網路虛偽在拍賣網站對公眾刊登販賣商品之不實
    廣告訊息，犯如附表編號3至6所示共120罪，所處之罪刑經
    定應執行刑有期徒刑7年確定（確定判決：臺南地院105年度
    訴字第569號，判決確定日期：106年9月14日）。抗告人另
    於105年5月3日至同年5月17日，以類似犯罪手法另犯如附表
    編號1、2所示2罪（確定判決：臺南地院106年度訴字第461
    號，判決確定日期：106年7月17日）。而附表編號1至6之罪
    刑，其中刑期最長者為有期徒刑1年7月（即附表編號3所示
    ），且編號3至6前經定應執行刑有期徒刑7年，若加計附表
    編號1、2所處之宣告刑，本件定應執行刑之上限合計刑期為
    有期徒刑8年8月。原裁定合併定其應執行之刑為有期徒刑7
    年10月，已較前述定應執行刑之上限減少刑期10個月，並未
    逾越法律規定之外部性界限及裁量權行使之內部性界限，尚
    無明顯過重而違背比例、公平及罪刑相當原則或有裁量權濫
    用之情形。次查，抗告人前於99年1月至5月間，虛偽在拍賣
    網站刊登出售商品之不實訊息，致被害人多人陷於錯誤下單
    購買，犯共同詐欺取財罪共71罪，前經彰化地院99年易字第
    1140號判處罪刑，並定應執行刑有期徒刑5年確定，甫於103
    年6月16日假釋出監，104年6月9日假釋期滿，有卷附臺灣高
    等法院被告前案紀錄表，並經本院調取該確定判決查閱無訛
    。抗告人旋以相同犯罪手法再犯本件附表所示合計122罪，
    顯見刑罰反應力薄弱。原裁定業已說明抗告人所犯如附表所
    示數罪，犯罪時間相近，犯罪類型包含以網際網路對公眾散
    布而犯詐欺取財罪及普通詐欺取財罪，均屬相同本質之犯罪
    類型，其行為態樣、手段、動機均相似，於併合處罰時，其
    責任非難重複之程度更高，應酌定更低之應執行刑。並參考
    「刑事案件量刑及定執行刑參考要點」第22、23、24點所定
    法院酌定執行刑之注意事項。依刑法第51條第5款規定之限
    制加重原則，以宣告各刑中之最長期為下限（即附表編號3
    有期徒刑1年7月），各刑及曾定應執行刑合併之刑期為上限
    （附表合計有期徒刑8年8月），作為本件量刑自由裁量權之
    外部及內部界線，再考量附表編號3至6所處罪刑，已於判決
    中審酌抗告人之相關犯罪行為及情狀而予調整酌定應執行刑
    為有期徒刑7年，然如附表編號1、2等罪，則因未及與附表
    編號3至6之罪一併審酌犯罪行為及情狀而予調整定應執行刑
    ，致抗告人因此受有較高之不利益，經考量上情後，爰將附
    表編號1、2之罪所處之刑，先各自減半（即原有期徒刑1年4
    月、4月，各再減為有期徒刑8月、2月）後，2者再與附表編
    號3至6所定之應執行刑（即有期徒刑7年）相加總，以此酌
    定更低之應執行刑即有期徒刑7年10月（有期徒刑7年10月=
    有期徒刑8月+2月+7年）。已給予抗告人適度之刑罰折扣，
    符合刑罰經濟及恤刑之目的，堪認與法律授予裁量權之目的
    契合，尚無明顯失入或有違反公平、比例及罪刑相當等原則
    ，或有裁量權濫用之情形。抗告意旨徒憑己見，指摘原審裁
    定未就整體犯罪行為態樣觀察，未說明定應執行刑7年10月
    之裁量特殊事由，泛指原裁定所定應執行刑過重，顯係對原
    裁定定應執行刑裁量權之適法行使，任意指摘，尚無可採。
    至抗告意旨另泛指其所受處罰遠高於同類型之其他受刑人，
    然就此未具體說明，況不同案件之犯罪態樣、行為惡性、情
    節輕重、屢犯之態度及反社會程度，所為刑罰量定自屬有別
    ，並無相互拘束之效力，自難比附援引他案裁量酌定執行刑
    ，指摘原裁定不當。
四、綜上所述，本件原裁定所定應執行刑，並未逾越法定刑之範
    圍，其裁量權之行使亦無濫用權力情事，符合比例原則、公
    平原則、法律秩序理念及法律規範目的，而未違反酌定執行
    刑所謹守之外部性界限與內部性界限。抗告意旨所指陳內容
    ，難認可採，本件抗告為無理由，應予駁回。
五、據上論斷，應依刑事訴訟法第412 條，裁定如主文。
中　　華　　民　　國　　109 　年　　10　　月　　30　　日
                  刑事第六庭    審判長法  官  張瑛宗
　　                                  法  官  林坤志
　　　                                法  官  林逸梅
以上正本證明與原本無異。
如不服本裁定，應於收受本裁定後五日內向本院提出抗告狀。
                                      書記官  施淑華
中　　華　　民　　國　　109 　年　　10　　月　　30　　日